臺灣高等法院高雄分院刑事判決　　　　110年度上訴字第486號
上　訴　人　臺灣高雄地方檢察署檢察官
上　訴　人
即　被　告　杜景弘



選任辯護人　李慶榮律師
　　　　　　林宜儒律師
　　　　　　劉建畿律師
上列上訴人因被告違反毒品危害防制條例案件，不服臺灣高雄地
方法院108 年度訴字第481 號，中華民國110 年2 月26日第一審
判決（起訴案號：臺灣高雄地方檢察署108 年度偵字第5436號、
第12320 號），提起上訴，本院判決如下：
    主  文
上訴駁回。
    事  實
一、杜景弘明知甲基安非他命係經公告列管之第二級毒品，依法
    不得持有、販賣，仍意圖營利，分別基於販賣甲基安非他命
    之犯意，以其所持用之門號0000000000號行動電話作為聯絡
    工具，而於附表一所示之時間、地點，以附表一所示之對價
    ，販賣附表一所示數量之甲基安非他命予附表一所示之買受
    人馮永宗，並取得各該價金。嗣經檢警機關對杜景弘持用之
    前揭門號行動電話實施通訊監察後，於民國108 年3 月12日
    上午11時52分許，持搜索票前往杜景弘位於高雄市○○區○
    ○路00號7 樓之住處執行搜索，當場扣得前開行動電話1 支
    ，始悉上情。
二、案經臺灣高雄地方檢察署檢察官指揮高雄市政府警察局刑事
    警察大隊偵查起訴。
    理  由
甲、有罪部分
壹、證據能力部分
    按被告以外之人於審判外之言詞或書面陳述，屬傳聞證據，
    原則上不得作為證據；惟被告以外之人於審判外之陳述，雖
    不符刑事訴訟法第159 條之1 至第159 條之4 之規定，而經
    當事人於審判程序同意作為證據，法院審酌該言詞陳述或書
    面陳述作成時之情況，認為適當者，亦得為證據；當事人、
    代理人或辯護人於法院調查證據時，知有第159 條第1 項不
    得為證據之情形，而未於言詞辯論終結前聲明異議者，視為
    有前項之同意，刑事訴訟法第159 條第1 項、第159 條之5
    分別定有明文。查本判決所引用屬於傳聞證據之部分，均已
    依法踐行調查證據程序，且檢察官及被告杜景弘之辯護人於
    本院行準備程序時，均明示同意有證據能力（本院卷第95頁
    ）；被告杜景弘於本院審理時，亦未於言詞辯論終結前聲明
    異議（本院卷第193 至197 頁），基於尊重當事人對於傳聞
    證據之處分權，及證據資料越豐富越有助於真實發現之理念
    ，本院審酌該等證據作成時之情況，並無違法取證之瑕疵，
    且無顯不可信之情形，以之作為證據應屬適當，自均有證據
    能力。
貳、認定犯罪事實所憑之證據及理由
一、訊據上訴人即被告杜景弘（下稱被告）固坦承有以上開行動
    電話與馮永宗於附表二（即起訴書附表3 ）所示之時間聯繫
    ，並為該附表所示之對話內容，惟矢口否認有何販賣甲基安
    非他命之犯行，辯稱：該等對話係其向馮永宗催討債務、拿
    鴿子飼料、馮永宗向其借錢、還錢、拿增加性能力之藥物、
    牛樟芝或單純聊天，而非購買甲基安非他命云云。
二、經查，被告確有於附表二所示之時間與馮永宗為該附表所示
    之對話內容一節，業據被告坦承不諱（原審卷第48頁），核
    與證人馮永宗之證述相符，復有被告所持用之門號00000000
    00號行動電話與證人馮永宗持用之門號0000000000號行動電
    話之通訊譯文1 份在卷可佐（偵字卷第21至25頁、警卷第36
    至38頁），故此部分之事實首堪認定。被告雖以前詞置辯，
    惟查：
  ㈠被告有於附表一所示之時間、地點，以附表一所示之對價，
    販賣附表一所示數量之甲基安非他命予馮永宗之事實，業據
    證人馮永宗於偵查中證述明確（偵字卷第21至25頁），且有
    附表二所示之通訊監察譯文在卷可稽。觀諸該等通訊內容，
    證人馮永宗向被告表示：「你不是說有另外一種也不錯…拿
    來試看看」、「沒關係啦，有多少算多少啦」、「有效還是
    無效的」、「我回到家了我打好幾通給你，你不知道嗎」、
    「我現在收了…我剛要去開車」、「我剛要開回去，我回頭
    過去，你在家先拿一點，不要拿那麼多看多少」等語，均與
    一般吸毒者向毒販購買毒品時，為避免為警監聽而刻意不在
    電話中表明見面目的，且因已有多次交易默契，而無庸言明
    所欲購買之毒品種類、數量等詳情，僅約定見面時間、地點
    等隱晦不明之內容相合。且證人馮永宗於偵訊時，經檢察官
    逐一提示該等通訊監察譯文供其辨識後，已詳細說明各次購
    買甲基安非他命之時間、地點、數量及價格，並證稱：之前
    我跟被告交易都是買半錢，價錢都是4,000 元，所以之後的
    交易都不會特別說到；因為我曾經跟被告買過效果不好的安
    非他命，有還過他，但他沒有退錢，所以我習慣問他有沒有
    效等語（偵卷第22至23頁），足見證人馮永宗於偵訊時之證
    述，符合一般情理，並有該等通訊監察譯文足資佐證，應與
    事實相符，堪予採信。
  ㈡證人馮永宗雖於原審審理中翻異前詞，改證稱其沒有向被告
    買過甲基安非他命等語，略稱：附表二編號1 之對話，是我
    打給被告的，這通電話是我在市場賣烤鴨，告訴被告我有來
    賣，他要吃的話就過來拿，後來他沒空，我就自己拿過去給
    他吃；附表二編號2 之對話，是指壯陽藥，之前拿過沒有效
    ，我問被告有沒有效是問他壯陽藥有沒有效，吃了會不會持
    久；附表二編號3 之對話，是要還錢給被告；附表二編號4
    之對話，指的是壯陽藥，因為之前拿的效果不好，所以叫被
    告先不要拿那麼多云云（原審卷第301 至321 頁）。惟細繹
    附表二編號1 之對話內容，證人馮永宗於詢問被告何以未接
    聽電話後，乃詢問被告：「你不是說有『另外一種』也不錯
    」、「拿來試試看」等語，顯係證人馮永宗向被告洽議取物
    ，而非提供物品予被告，故證人馮永宗證稱係要拿烤鴨給被
    告云云，已難採信。況且不論拿烤鴨、壯陽藥或清償借款，
    均未違法，實無在電話通訊中刻意隱匿來意之必要，嗣其於
    偵訊中具結作證時，亦無甘冒觸犯刑罰，刻意捏造自己向被
    告購毒之事實，而自陷於偽證罪或持有、施用第二級毒品罪
    等刑事訴追風險之理，益徵證人馮永宗於原審審理時之證述
    ，顯與一般常理不符，難以採信。
  ㈢證人馮永宗於原審審理中雖另證稱：在檢察官面前所述與審
    理中所述不相符，是因為當初這樣講，做筆錄比較快，我趕
    下午還要做市場，所以警察問我什麼我都回答是是是，我知
    道證人作證具結義務與偽證罪，在檢察官問話時故意說謊，
    是因為在警察那邊已經拖到很多時間了，在檢察官這邊作證
    時，我就說跟警察那邊講的話一樣云云。惟查，證人馮永宗
    於檢察官偵訊時，曾於檢察官訊問其於107 年11月12日、同
    年11月19日、同年12月10日、同年12月20日與被告間之通訊
    監察對話內容時，證稱：107 年11月12日那天我在忙，沒有
    再與被告聯絡，被告不是向我兜售安非他命，是我可能有欠
    被告錢，被告打給我應該是要跟我催討，因為我之前有跟他
    說缺錢的話，打給我，我就會還他；107 年11月19日之對話
    內容是被告問我有無去市場做生意，我說有，並告知被告在
    何處，問被告要不要過來找我，被告說他沒車，我說我收攤
    時再去找被告，那天沒有交易毒品，而是還被告錢，通常都
    是我打給被告的電話才是要跟被告買毒品，被告打給我的電
    話都是要討債；107 年12月10日之對話內容是前2 天被告有
    打給我，我知道被告要跟我討錢，所以我回電給他，當天沒
    有毒品交易；107 年12月20日之對話內容是那天我拿錢還被
    告，因為107 年12月10日那天我沒錢，12月20日我身上有錢
    了，要拿錢過去還被告等語（偵卷第23至24頁），足見證人
    馮永宗於檢察官訊問時，係在確實認知檢察官訊問之內容後
    ，始依各問題區分狀況而為不同之回答，並非附和警詢時之
    回答而為概括性之證述。況且證人馮永宗就檢察官提示之通
    訊譯文，亦非均為對被告不利之證述，而有針對數通電話明
    確表示與購毒無關，尤其證人馮永宗所述若由被告主動打電
    話，通常係為討債；若由其主動打電話，則係購買毒品等語
    ，顯與一般情理相合，自堪採信。再參諸附表二所示之通訊
    內容，均係由證人馮永宗主動聯繫被告，益徵證人馮永宗於
    偵訊時證稱附表二之電話通聯係向被告購買毒品等語，應堪
    採信。其於原審審理時之證述，則為迴護被告之詞，不足採
    信。
  ㈣至證人馮永宗於108 年3 月12日為警查獲時，經採尿送驗之
    結果，雖呈安非他命類陰性反應，有正修科技大學超微量研
    究科技中心108 年3 月14日編號Z000000000號尿液檢驗報告
    1 紙在卷可稽（本院卷第183 頁），惟證人馮永宗接受採尿
    時，距離本案被告最後1 次販賣甲基安非他命予證人馮永宗
    之107 年12月26日，已相隔2 個半月，顯逾施用甲基安非他
    命後經人體代謝排出體外之最長時限約4 日，尚不得以證人
    馮永宗之前揭尿液檢驗結果為陰性，作為被告並未販賣甲基
    安非他命予證人馮永宗之有利依據，附此敘明。
三、按甲基安非他命係毒品危害防制條例第2 條第2 項第2 款所
    定之第二級毒品，不得持有或販賣。又販賣毒品係違法行為
    ，非可公然為之，且有其獨特之販售通路及管道，復無一定
    之公定價格，容易增減分裝份量，是其各次買賣之價格，當
    亦各有差異，或隨供需雙方之資力、關係之深淺、需求之數
    量、貨源之充裕與否、販賣者對於資金之需求程度如何，及
    政府查緝之態度，為各種不同之風險評估，而為機動性之調
    整，是其價格標準，自非一成不變，且販賣者從各種「價差
    」、「量差」或「純度」謀取利潤方式，亦有差異，然非法
    販賣行為係以圖牟利益為目的，則屬相同。況依一般民眾普
    遍認知，毒品價格非低、取得不易，毒品之非法交易向為政
    府查禁森嚴且重罰不寬貸，衡諸常情，倘非有利可圖，殊無
    甘冒交易毒品時遭查獲、重罰之極大風險之理。參諸被告與
    馮永宗間，並無特殊情誼或至親關係，被告茍無任何利益可
    得，實無甘冒風險，將毒品無償交付馮永宗之理，足徵被告
    確係意圖營利而販賣甲基安非他命無訛。
四、綜上，被告確有於附表一所示之時地，分別販賣甲基安非他
    命予馮永宗各1 次之犯行，洵堪認定。此部分事證明確，應
    依法論科。
參、論罪科刑
一、新舊法比較
    按行為後法律有變更者，適用行為時之法律，但行為後之法
    律有利於行為人者，適用最有利於行為人之法律，刑法第2
    條第1 項定有明文。本案被告行為後，毒品危害防制條例第
    4 條第2 項業於109 年1 月15日修正公布，並於同年7 月15
    日起生效施行。修正前規定：「製造、運輸、販賣第二級毒
    品者，處無期徒刑或7 年以上有期徒刑，得併科新臺幣1 千
    萬元以下罰金。」；修正後則規定：「製造、運輸、販賣第
    二級毒品者，處無期徒刑或10年以上有期徒刑，得併科新臺
    幣1 千5 百萬元以下罰金。」修正後條文將法定有期徒刑及
    罰金刑上限均提高，對被告並未較有利。依上說明，本案即
    應適用被告行為時即修正前之毒品危害防制條例第4 條第2
    項之規定論處。
二、論罪部分
    核被告所為，均係犯修正前毒品危害防制條例第4 條第2 項
    之販賣第二級毒品罪。被告販賣前持有甲基安非他命之低度
    行為，為販賣之高度行為所吸收，不另論罪。被告4 次販賣
    行為，犯意各別，行為分殊，應予分論併罰。
三、上訴論斷之理由
    原審認被告此部分之罪證明確，因而適用修正前毒品危害防
    制條例第4 條第2 項，刑法第2 條第1 項前段、第11條、第
    51條第5 款之規定，並以行為人之責任為基礎，審酌被告本
    案犯行之手段、方式及所生損害之程度；復考量被告之教育
    程度為五專肄業，係經受教育、智識成熟之成年人，理應能
    知悉並理解其本案所為乃法所不許，惟仍任己為，所為應予
    非難；並兼衡被告否認犯行之犯後態度，於原審審理中自陳
    擔任水電工、每月收入約新臺幣2 萬餘元、離婚，有1 名子
    女需扶養之經濟與生活狀況，及其有妨害兵役、毒品及詐欺
    等前科，有臺灣高等法院被告前案紀錄表在卷可參，綜合衡
    酌其前科素行等一切情狀，各量處如附表一主文欄所示之刑
    。復考量被告所犯數罪犯行之罪質、手段及因此顯露之法敵
    對意識程度相近，刑罰之邊際效益及適應於本案被告之具體
    情形等情，定應執行有期徒刑8 年8 月。復說明扣案之門號
    0000000000號行動電話1 支，為被告供本案販賣第二級毒品
    犯罪所用之物，業據被告自承明確（原審卷第337 頁），應
    依毒品危害防制條例第19條第1 項規定，不問是否屬於被告
    所有，均沒收之；如附表一對價欄所示之金額，為被告未扣
    案之各次犯罪所得，應依刑法第38條之1 第1 項、第3 項規
    定宣告沒收，於全部或一部不能沒收或不宜執行沒收時，追
    徵其價額。本院審理後，認原判決此部分認事用法，核無不
    合，就各罪之量刑及定其應執行之刑，亦已斟酌刑法第57條
    各款所列情狀，且未逾越法定界限，亦無濫用其職權之情事
    ，應屬適當。被告上訴意旨猶執前詞否認此部分犯罪，為無
    理由，應予駁回。
乙、無罪部分
一、公訴意旨略以：被告明知甲基安非他命係毒品危害防制條例
    第2 條第2 項第2 款所列之第二級毒品，不得非法持有、販
    賣，竟意圖營利，基於販賣第二級毒品甲基安非他命之犯意
    ，先於附表四所示之時間，以所持用之行動電話門號000000
    0000號與楊宗展通話後，再於附表三所示之時、地，分別販
    賣甲基安非他命予楊宗展，並由被告親自或委由與其有犯意
    聯絡、真實姓名年籍不詳之人及綽號「龍仔」之成年男子交
    付毒品予楊宗展。因認被告此部分涉犯毒品危害防制條例第
    4 條第2 項之販賣第二級毒品罪嫌等語。
二、按犯罪事實應依證據認定之，無證據不得認定犯罪事實；不
    能證明被告犯罪，應諭知無罪之判決，刑事訴訟法第154 條
    第2 項、第301 條第1 項分別定有明文。復按認定不利於被
    告之事實，須依積極證據，苟積極證據不足為不利於被告事
    實之認定時，即應為有利於被告之認定，更不必有何有利之
    證據；而所謂認定犯罪事實之積極證據，係指適合於被告犯
    罪事實之認定之積極證據而言，雖不以直接證據為限，間接
    證據亦包括在內；然而無論直接或間接證據，其為訴訟上之
    證明，須於通常一般之人均不致有所懷疑，而得確信其為真
    實之程度者，始得據為有罪之認定，倘其證明尚未達到此一
    程度，而有合理之懷疑存在時，致使無從形成有罪之確信，
    根據「罪證有疑，利於被告」之證據法則，即不得遽為不利
    被告之認定，更不能以推測或擬制之方法，以為裁判基礎。
三、次按施用毒品者之指證某人為販毒之人，雖非屬共犯證人類
    型，但因彼此間具有利害關係，其陳述證言在本質上存有較
    大虛偽性之危險，為擔保其真實性，本乎刑事訴訟法第156
    條第2 項規定之相同法理，自仍應認為有以補強證據佐證之
    必要性，藉以限制其證據上之價值。此之補強證據，必須求
    之於該指證者之陳述本身以外，其他足資證明其所指之犯罪
    事實具有相當程度真實性之別一證據。以毒販間通話之通訊
    監察譯文作為施用毒品者所指證販賣毒品犯罪事實之補強證
    據，必須其等之對話內容，依社會通念已足以辨明其所交易
    標的物之毒品品項、數量及價金，始足與焉，否則對於語意
    隱晦不明之對話，即令指證者證述該等對話內容之含意即係
    交易毒品，除非被指為販毒之被告坦認，或依被告之品格證
    據可供為證明其具犯罪之同一性（如其先前有關販賣毒品案
    件之暗語，與本案通訊監察譯文內容相同，兩案手法具有同
    一性），或司法警察依據通訊監察之結果即時啟動調查因而
    破獲客觀上有可認為販賣毒品之跡證者外，因仍屬指證者單
    方之陳述本身，自尚不足作為其所述犯罪事實之補強證據（
    最高法院101 年度台上字第1681號判決意旨參照）。
四、公訴意旨認被告涉犯上開罪嫌，係以：㈠被告於警詢、偵查
    中之供述；㈡證人楊宗展於警詢、偵查中之證述；㈢被告所
    持用門號0000000000號行動電話通訊監察譯文；㈣搜索扣押
    筆錄、扣押物品目錄表等件為其主要論據。訊據被告堅詞否
    認有何販賣第二級毒品予楊宗展之犯行，辯稱：我幫楊宗展
    跟別人借款，時間到了，我就去向他要借款，跟他吵架，他
    可能因為這樣懷恨在心，才說跟我買毒品等語。
五、經查，檢察官起訴被告之前揭犯行，固據證人楊宗展於偵查
    中指證明確，惟證人楊宗展嗣於原審審判中翻異前詞，改證
    稱：我沒有向被告買過甲基安非他命，偵訊時就是想咬被告
    等語（原審卷第151 頁、第159 頁），已有前後不一之瑕疵
    ，尚難遽予採信。又被告與證人楊宗展間如附表四所示之通
    訊監察譯文，僅提及「我現在過去」、「我在樓下」、「我
    要過去找你」、「我到了」等往來見面之內容，依一般社會
    通念尚無法辨明有交易毒品相關之毒品品項、效果、數量或
    價金等文義，自不足以作為證人楊宗展於偵訊時證述之補強
    證據。此外，檢察官並未提出其他積極證據證明證人楊宗展
    於偵訊時之證述較為可信，即難令本院形成被告有前揭販毒
    行為之確信。
六、原審因而以不能證明被告犯此部分之販賣第二級毒品罪，而
    為被告無罪之諭知，核無違誤；檢察官上訴意旨，猶執前詞
    ，指摘原判決此部分不當，為無理由，應予駁回。
據上論結，應依刑事訴訟法第368 條，判決如主文。
本案經檢察官董秀菁提起公訴、檢察官葉容芳提起上訴，檢察官
高大方到庭執行職務。
中    華    民    國   110    年    10    月    21    日
                  刑事第二庭  審判長法  官  孫啓強
                                    法  官  范惠瑩
                                    法  官  鄭詠仁
以上正本證明與原本無異。
如不服本判決應於收受本判決後20日內向本院提出上訴書狀，其
未敘述上訴理由者，並得於提起上訴後20日內向本院補提理由書
狀（均須按他造當事人之人數附繕本）「切勿逕送上級法院」。
中    華    民    國   110    年    10    月    21    日
                                    書記官  楊明靜
附錄：本判決論罪科刑法條
修正前毒品危害防制條例第4條第2項
製造、運輸、販賣第二級毒品者，處無期徒刑或七年以上有期徒
刑，得併科新臺幣一千萬元以下罰金。
附表一：有罪部分
┌──┬───┬───┬───────┬───────┬────────┬───────┬───────┐
│編號│販賣人│買受人│時間（民國）  │地點          │種類、數（重）量│價格（新臺幣）│主文          │
├──┼───┼───┼───────┼───────┼────────┼───────┼───────┤
│1   │杜景弘│馮永宗│107 年10月24日│高雄市鳳山區善│甲基安非他命    │4,000元。     │杜景弘犯販賣第│
│    │      │      │12時許        │美路17號大樓前│1包（半錢）     │              │二級毒品罪，處│
│    │      │      │              │              │                │              │有期徒刑柒年捌│
│    │      │      │              │              │                │              │月；行動電話壹│
│    │      │      │              │              │                │              │支（含門號0926│
│    │      │      │              │              │                │              │572756號SIM 卡│
│    │      │      │              │              │                │              │壹張）沒收；犯│
│    │      │      │              │              │                │              │罪所得新臺幣肆│
│    │      │      │              │              │                │              │仟元沒收，於全│
│    │      │      │              │              │                │              │部或一部不能沒│
│    │      │      │              │              │                │              │收或不宜執行沒│
│    │      │      │              │              │                │              │收時，追徵其價│
│    │      │      │              │              │                │              │額。          │
├──┼───┼───┼───────┼───────┼────────┼───────┼───────┤
│2   │同上  │同上  │107 年11月9 日│高雄市鳳山區五│同上            │同上          │杜景弘犯販賣第│
│    │      │      │12時許        │甲路附近「鞋子│                │              │二級毒品罪，處│
│    │      │      │              │大王」前      │                │              │有期徒刑柒年捌│
│    │      │      │              │              │                │              │月；行動電話壹│
│    │      │      │              │              │                │              │支（含門號0926│
│    │      │      │              │              │                │              │572756號SIM 卡│
│    │      │      │              │              │                │              │壹張）沒收；犯│
│    │      │      │              │              │                │              │罪所得新臺幣肆│
│    │      │      │              │              │                │              │仟元沒收，於全│
│    │      │      │              │              │                │              │部或一部不能沒│
│    │      │      │              │              │                │              │收或不宜執行沒│
│    │      │      │              │              │                │              │收時，追徵其價│
│    │      │      │              │              │                │              │額。          │
├──┼───┼───┼───────┼───────┼────────┼───────┼───────┤
│3   │同上  │同上  │107 年11月28日│高雄市鳳山區南│同上            │同上          │杜景弘犯販賣第│
│    │      │      │上午11時51分許│榮路與善美路口│                │              │二級毒品罪，處│
│    │      │      │              │之「力力果汁店│                │              │有期徒刑柒年捌│
│    │      │      │              │」前          │                │              │月；行動電話壹│
│    │      │      │              │              │                │              │支（含門號0926│
│    │      │      │              │              │                │              │572756號SIM 卡│
│    │      │      │              │              │                │              │壹張）沒收；犯│
│    │      │      │              │              │                │              │罪所得新臺幣肆│
│    │      │      │              │              │                │              │仟元沒收，於全│
│    │      │      │              │              │                │              │部或一部不能沒│
│    │      │      │              │              │                │              │收或不宜執行沒│
│    │      │      │              │              │                │              │收時，追徵其價│
│    │      │      │              │              │                │              │額。          │
├──┼───┼───┼───────┼───────┼────────┼───────┼───────┤
│4   │同上  │同上  │107 年12月26日│高雄市鳳山區善│同上            │同上          │杜景弘犯販賣第│
│    │      │      │上午11時36分許│美路17號大樓前│                │              │二級毒品罪，處│
│    │      │      │              │              │                │              │有期徒刑柒年捌│
│    │      │      │              │              │                │              │月；行動電話壹│
│    │      │      │              │              │                │              │支（含門號0926│
│    │      │      │              │              │                │              │572756號SIM 卡│
│    │      │      │              │              │                │              │壹張）沒收；犯│
│    │      │      │              │              │                │              │罪所得新臺幣肆│
│    │      │      │              │              │                │              │仟元沒收，於全│
│    │      │      │              │              │                │              │部或一部不能沒│
│    │      │      │              │              │                │              │收或不宜執行沒│
│    │      │      │              │              │                │              │收時，追徵其價│
│    │      │      │              │              │                │              │額。          │
└──┴───┴───┴───────┴───────┴────────┴───────┴───────┘
附表二：被告與馮永宗之通聯內容
┌──┬───┬────┬───────┬────────────┐
│編號│受話者│通話者  │通話時間      │對話內容（為馮永宗以行動│
│    │      │        │              │電話0000000000號與被告杜│
│    │      │        │              │景弘所持用行動電話092657│
│    │      │        │              │2756號連絡，A 為被告杜景│
│    │      │        │              │弘、B 為馮永宗）        │
├──┼───┼────┼───────┼────────────┤
│1   │馮永宗│杜景弘  │107 年10月24日│A ：喂                  │
│    │      │        │11時27分許    │B ：景弘我烤鴨啦你在睡覺│
│    │      │        │              │    喔電話都沒接        │
│    │      │        │              │A ：我在拖地            │
│    │      │        │              │B ：你不是說有另外一種也│
│    │      │        │              │    不錯                │
│    │      │        │              │A ：有啊                │
│    │      │        │              │B ：拿來試看看          │
│    │      │        │              │A ：好啊你在哪          │
│    │      │        │              │B ：我在石津這邊保泰路  │
│    │      │        │              │A ：石津醫院喔          │
│    │      │        │              │B ：恩你如果沒車我等一下│
│    │      │        │              │    一樣過去那邊買果汁  │
│    │      │        │              │A ：好                  │
│    │      │        │              │B ：我到了再打給你      │
│    │      │        │              │A ：好                  │
│    ├───┼────┼───────┼────────────┤
│    │杜景弘│馮永宗  │107 年10月24日│A:喂                    │
│    │      │        │12時4 分許    │B:我現在過去            │
│    │      │        │              │A:我找一下馬上過去      │
│    │      │        │              │B:沒關係啦有多少算多少啦│
│    │      │        │              │A:我找一下              │
│    │      │        │              │B:我現在過去            │
│    │      │        │              │A:好                    │
├──┼───┼────┼───────┼────────────┤
│2   │杜景弘│馮永宗  │107 年11月9 日│A ：喂                  │
│    │      │        │11時53分許    │B ：景弘有效還是無效的  │
│    │      │        │              │A ：有啦                │
│    │      │        │              │B ：我收一收馬上過去    │
│    │      │        │              │A ：好                  │
│    ├───┼────┼───────┼────────────┤
│    │馮永宗│杜景弘  │107 年11月9 日│A : 你回去說睡了喔      │
│    │      │        │12時42分許    │B : 我回到家了我打好幾通│
│    │      │        │              │    給你你不知道嗎      │
│    │      │        │              │A : 我騎機車看到2 通    │
│    │      │        │              │B : 我早就收了打了好幾通│
│    │      │        │              │    都轉入語音信箱      │
│    │      │        │              │A : 我在騎機車你回到家了│
│    │      │        │              │    喔                  │
│    │      │        │              │B : 恩                  │
│    │      │        │              │A : 你住哪              │
│    │      │        │              │B : 鳳山鞋子大王這邊    │
│    │      │        │              │A : 我到了再打給你      │
│    │      │        │              │B : 好                  │
│    ├───┼────┼───────┼────────────┤
│    │馮永宗│杜景弘  │107 年11月9 日│A :我在鞋子大邊         │
│    │      │        │12時56分許    │B :好我走出去           │
├──┼───┼────┼───────┼────────────┤
│3   │杜景弘│馮永宗  │107 年11月28日│A : 喂                  │
│    │      │        │11時38分許    │B : 景弘我現在收了      │
│    │      │        │              │A : 你到我們家大樓那邊我│
│    │      │        │              │    在旁邊買飯馬上回去  │
│    │      │        │              │B : 我剛要去開車        │
│    │      │        │              │A : 沒關係我在樓下等你  │
│    │      │        │              │B : 好                  │
│    ├───┼────┼───────┼────────────┤
│    │馮永宗│杜景弘  │107 年11月28日│A : 喂                  │
│    │      │        │11時51分許    │B : 我在買飲料          │
│    │      │        │              │A : 你車開過來          │
│    │      │        │              │B : 好                  │
├──┼───┼────┼───────┼────────────┤
│4   │杜景弘│馮永宗  │107 年12月26日│A : 喂                  │
│    │      │        │11時36分許    │B : 我剛要開回去，我回頭│
│    │      │        │              │    過去，你在家先拿一點│
│    │      │        │              │    ，不要拿那麼多，看多│
│    │      │        │              │    少                  │
│    │      │        │              │A : 好                  │
│    │      │        │              │B : 好                  │
└──┴───┴────┴───────┴────────────┘
附表三：無罪部分
┌──┬───┬────┬──────┬─────┬───────────┐
│編號│販毒者│購毒者  │ 交易時間   │交易地點  │ 交易方式、價格       │
├──┼───┼────┼──────┼─────┼───────────┤
│1   │杜景弘│楊宗展  │107 年10月21│高雄市鳳山│楊宗展以行動電話095867│
│    │      │        │日17時許    │區善美路17│2700 號撥打被告杜景弘 │
│    │      │        │            │號大樓前  │所持用行動電話00000000│
│    │      │        │            │          │56 號連絡後，雙方合意 │
│    │      │        │            │          │以1,000 元之代價販賣、│
│    │      │        │            │          │購得甲基安非他命1 包（│
│    │      │        │            │          │約0.6-0.7 公克），被告│
│    │      │        │            │          │委由真實姓名不詳、暱稱│
│    │      │        │            │          │「龍仔」之人交付毒品。│
├──┼───┼────┼──────┼─────┼───────────┤
│2   │杜景弘│楊宗展  │107 年11月2 │高雄市鳳山│楊宗展以行動電話095867│
│    │      │        │日11時許    │區善美路17│2700號撥打被告杜景弘所│
│    │      │        │            │號大樓前  │持用行動電話0000000000│
│    │      │        │            │          │號連絡後，雙方合意以1.│
│    │      │        │            │          │000 元之代價販賣、購得│
│    │      │        │            │          │甲基安非他命1 包（約0.│
│    │      │        │            │          │6-0.7 公克），被告委由│
│    │      │        │            │          │真實姓名不詳、暱稱「龍│
│    │      │        │            │          │仔」之人交付毒品。    │
├──┼───┼────┼──────┼─────┼───────────┤
│3   │杜景弘│楊宗展  │107 年11月8 │高雄市鳳山│楊宗展以行動電話095867│
│    │      │        │日19時許    │區善美路17│2700號撥打被告杜景弘所│
│    │      │        │            │號大樓前  │持用行動電話0000000000│
│    │      │        │            │          │號連絡後，雙方合意以1,│
│    │      │        │            │          │000 元之代價販賣、購得│
│    │      │        │            │          │甲基安非他命1 包（約0.│
│    │      │        │            │          │6-0.7 公克），被告委由│
│    │      │        │            │          │真實姓名不詳之人交付毒│
│    │      │        │            │          │品。                  │
├──┼───┼────┼──────┼─────┼───────────┤
│4   │杜景弘│楊宗展  │107 年11月11│高雄市鳳山│楊宗展以行動電話095867│
│    │      │        │日12時許    │區善美路17│2700號撥打被告杜景弘所│
│    │      │        │            │號大樓前  │持用行動電話0000000000│
│    │      │        │            │          │號連絡後，雙方合意以1,│
│    │      │        │            │          │000 元之代價販賣、購得│
│    │      │        │            │          │甲基安非他命1 包（約0.│
│    │      │        │            │          │6-0.7 公克），被告委由│
│    │      │        │            │          │真實姓名不詳、暱稱「龍│
│    │      │        │            │          │仔」之人交付毒品。    │
├──┼───┼────┼──────┼─────┼───────────┤
│5   │杜景弘│楊宗展  │107 年11月28│高雄市鳳山│楊宗展以行動電話095867│
│    │      │        │日15時許    │區善美路17│2700號撥打被告杜景弘所│
│    │      │        │            │號大樓前  │持用行動電話0000000000│
│    │      │        │            │          │號連絡後，雙方合意以1,│
│    │      │        │            │          │000 元之代價販賣、購得│
│    │      │        │            │          │甲基安非他命1 包（約0.│
│    │      │        │            │          │6-0.7 公克），被告委由│
│    │      │        │            │          │真實姓名不詳、暱稱「龍│
│    │      │        │            │          │仔」之人交付毒品。    │
└──┴───┴────┴──────┴─────┴───────────┘
附表四：被告與楊宗展之通聯內容
┌──┬───┬────┬───────┬────────────┐
│編號│受話者│通話者  │通話時間      │對話內容（為楊宗展以行動│
│    │      │        │              │電話0000000000號撥打被告│
│    │      │        │              │杜景弘所持用行動電話0926│
│    │      │        │              │572756號連絡，A 為被告杜│
│    │      │        │              │景弘、B 為楊宗展）      │
├──┼───┼────┼───────┼────────────┤
│1   │杜景弘│楊宗展  │107 年10月21日│A: 喂                   │
│    │      │        │17時10分許    │B: 哥，我現在過去       │
│    │      │        │              │A: 好                   │
├──┼───┼────┼───────┼────────────┤
│2   │杜景弘│楊宗展  │107 年11月2 日│A: 喂                   │
│    │      │        │11時8 分許    │B: 弘哥我在樓下         │
│    │      │        │              │A: 好                   │
├──┼───┼────┼───────┼────────────┤
│3   │杜景弘│楊宗展  │107 年11月8 日│A :喂                   │
│    │      │        │19時49分許    │B :弘哥我在樓下         │
│    │      │        │              │A :你誰啊               │
│    │      │        │              │B :展啊                 │
│    │      │        │              │A :有啦                 │
│    │      │        │              │B :我現在過去           │
│    │      │        │              │A :好                   │
├──┼───┼────┼───────┼────────────┤
│4   │杜景弘│楊宗展  │107 年11月11日│A : 喂                  │
│    │      │        │12時11分許    │B : 我展啊你在哪我等一下│
│    │      │        │              │    要過去找你          │
│    │      │        │              │A : 什麼                │
│    │      │        │              │B : 我要過去找你        │
│    │      │        │              │A : 好                  │
│    │      │        │              │B : 現在喔              │
├──┼───┼────┼───────┼────────────┤
│5   │杜景弘│楊宗展  │107 年11月28日│A : 喂                  │
│    │      │        │15時2 分許    │B : 我到了              │
│    │      │        │              │A : 好                  │
└──┴───┴────┴───────┴────────────┘